臺灣臺南地方法院刑事判決　　　　　　　 94年度易字第153號
公　訴　人　台灣台南地方法院檢察署檢察官
被　　　告　乙○○
上列被告因傷害案件，經檢察官提起公訴（94年度偵字第1219號
），本院判決如下：
    主  文
乙○○傷害人之身體，處有期徒刑參月，如易科罰金，以佰元
折算壹日。
    事  實
一、乙○○於民國九十三年九月五日中午十二時三十分許，坐在
　　台南市○○路○段二二五巷六號丙○○○所有房屋窗台上吃
    便當、抽煙、嚼檳榔，丙○○○發現後要求乙○○將垃圾帶
    走，二人發生爭執，詎乙○○因而心生不滿，竟基於傷害之
    故意推擠丙○○○，丙○○○因害怕退至同巷十、十二號房
    屋前，斯時，因雙方爭執音量過大，丙○○○之女丁○○聽
    聞，下樓持掃帚護持其母，乙○○見狀即撿地上丙○○○家
    中之鐵製掃把，接續前開傷害之犯意，揮打丙○○○、丁○○，致丙○○○受有左手肘挫擦傷、雙手腕擦挫傷；丁○○
    受有右前臂擦傷、左手擦傷、右拇指挫傷、紅腫等傷害。
二、案經丙○○○、丁○○訴由台南市警察局第二分局報告台灣
    台南地方法院檢察署檢察官偵查起訴。
    理  由
一、訊據被告於偵審中固均坦承案發當日在現場，惟矢口否認涉
    有傷害罪嫌，辯稱：伊是在巷口之外，是證人謝李秀娥突然
    像惡婦似的逼供，告訴人態度很兇，伊想要離開時，證人丁○○及證人謝李秀娥的大女兒拿鐵製掃把打伊，伊就將鐵製
    掃把搶過來，是他們先打伊才還手的，不是伊先出手的云云
    。
二、經查：
（一）告訴人李月娥、丁○○於九十三年九月五日中午十二時三
      十分許，在台南市○○路○段二二五巷十、十二號自家屋
      前，遭其自家所有之鐵製掃把擊傷，致丙○○○受有左手
      肘挫擦傷、雙手腕擦挫傷；丁○○受有右前臂擦傷、左手
      擦傷、右拇指挫傷、紅腫等傷害一節，業據告訴人於本院
      審理時以證人身份結證屬實，並有郭綜合醫院九十三年九
      月五日診斷證明書二份在卷可稽，此部分事實應堪認定。
（二）被告於本院審理時並不否認有毆打到證人丙○○○，此與
      證人丙○○○於本院證述：因為被告在我們家二二五巷六
      號窗口前面吃便當，當天我要出去看我種的花，我就問被
      告為何每次吃便當都將便當盒丟那裡，並問被告那些垃圾
      是否都是他的，被告就很兇的回答我說是我的又怎樣，並
      用髒話罵我，我就很害怕往後退，一直退到十號的房子前
      ，我女兒即證人丁○○有聽到聲音就下樓，被告在十號與
      十二號的中間空地持鐵棍打我。被告拿鐵棍打到我左手的
      手臂及左腹部，打了幾次我不知道，因為被告是亂揮等語
      相符（見本院九十四年十一月十六日審理筆錄），堪認證
      人丙○○○確因被告毆打受有前開傷害。
（三）至被告雖否認有毆打證人丁○○，然此經證人丁○○歷次
      證稱：因為當天我聽到有人大聲與我母親爭執，所以我就
      下樓去看，我出去後，就看到被告一直往前，我母親一直
      往後退，我出去的時候，被告手上還沒有拿東西，因為我
      會怕，所以我就進去拿一支普通掃帚，被告看到我拿掃帚
      ，就去旁邊的空地撿一支鐵掃帚，被告以為我要打，就拿
      該鐵棍亂揮，先打我母親，被告就是一直亂揮，亂揮之中
      ，我看到我母親被打，我過去護著我母親，結果連我也一
      同被打到，我的右手腕、右手臂、左手腕，腳有被打到，
      但是腳的部分沒有驗傷等語（見九十三年九月五日警詢筆
      錄、九十四年一月二十一日偵訊筆錄、本院九十四年十一
      月十六日審理筆錄）且始終一致。並參以證人丙○○○證
      稱：因為被告一直亂揮，我往後退的時候，我女兒又剛好
      下來，當時我怕我女兒怕被告打到，所以我就又往前想要
      將被告的鐵棍搶下，在混亂中我先被打到，接著我女兒也
      被打到等語（見本院九十四年十一月十六日審理筆錄），
      足見證人等前開證詞確屬有據，與事實相符，應堪採信。
      亦可認證人丁○○確因被告毆打受有前開傷害。
（四）再查，本件係證人丁○○報警，且警員到達現場之後，亦
      直接將被告帶回警局製作筆錄，此亦為被告所不否認，並
      有台南市警察局第二分局民眾言詞告訴紀錄表二紙附卷足
      參，亦可佐證證人丁○○等確因遭受不法侵害，故需報警
      求援，益可證被告確有傷害告訴人二人之事實。況被告身
      高一七五公分、體重七十五公斤，證人二人身高均不足一
      百六十公分，體重不足五十公斤，經本院當庭勘驗，證人
      二人高度僅及被告下巴；另參以被告自承有在運動，大學
      時期曾是橄欖球隊，是以兩造之體能情狀綜合以觀，證人
      二人絕無可能自不量力抵擋被告離開；又縱證人等有攔阻
      被告之舉動，依被告之身型，大可轉身離開現場，亦無庸
      與渠等發生肢體拉扯，被告所辯，顯與常情有違，尚無可
      採。
（五）綜上所述，被告傷害犯行明確，堪以認定，應依法論科。
二、核被告所為係犯刑法第二百七十七條第一項之傷害罪。被告
    於同一時地，毆擊被害人丙○○○、丁○○，為想像競合犯
    ，應依刑法第五十五條之規定從一重之罪處斷。且其毆擊被
    害人丙○○○、丁○○之多次行為，均係出於同一犯意，皆
    屬當次犯行之一部，為接續行為，應不另論罪，併予明。
    爰審酌被告僅因細故，即毆擊告訴人等弱女子、告訴人所受
    傷勢、迄今尚未賠償告訴人所受損害、犯罪後否認犯行之態
    度等一切情狀，量處如主文所示之刑，並諭知易科罰金之折
    算標準，以資懲儆。雖檢察官於審理間，因被告開庭態度不
    佳，且口出惡言，要求本院對被告科處有期徒刑六月，然本
    院審酌告訴人所受之傷害，及被告之智識等情認應量處如主
    文所示之刑為當，併附敘明。
據上論斷，應依刑事訴訟法第二百九十九條第一項前段，刑法第
二百七十七條第一項、第四十一條第一項前段、罰金罰鍰提高標
準條例第一條前段、第二條，判決如主文。
本案經檢察官甲○○到庭執行職務
中　　華　　民　　國　　94　　年　　11　　月　　25　　日
　　　　　　　　　刑事第九庭
                      審判長法　官　蔡奇秀
                            法　官　黃欣怡
                            法　官　楊佳祥
以上正本證明與原本無異。
如不服本判決，應於收受送達後10日內向本院提出上訴書狀（應
附繕本）。
　　　　　　　　　　　　　　書記官　黃瓊蘭
中　　華　　民　　國　　94　　年　　11　　月　　25　　日
附錄法條：
中華民國刑法第277條第1項
(普通傷害罪)
傷害人之身體或健康者，處3年以下有期徒刑、拘役或1千元以下
罰金。
